* DEC0 — LVS ソースネットリスト
* **手で作った正本。生成器は無い**（2026-09-17 に確認。U66）。
* 2026-09-17 まで「scripts/char/mkcellspice.py が生成。手で編集しないこと」と
* 名乗っていたが、その生成器は 4 リポジトリのどこにも無かった。
* 直したら `apr/lvs_pdk.py`（PDK の LVS デッキ）で確かめること。
*
* 出どころ: **レイアウト抽出を golden として凍結したもの**。
*   このセルは同じ論理でも CMOS 構造が一意に決まらない（回路図が無い）。
*   16T。隣とミラーで拡散を共有する半セル。**単体では LVS できない**（最小単位は DEC2）。参考として置く。
*
*   ** この .spice に対する LVS は「レイアウト vs そのレイアウトから作った網」
*      なので、今この瞬間は何も証明しない。意味があるのは
*      次にレイアウトを触ったときに差分が出ること（回帰検査）。**
*
*   凍結した時点で ngspice により機能を確認済み:
*   真理値表 436 点 / 順序 87 点 すべて PASS（scripts/char/RESULTS.txt）。
*
.subckt DEC0  vdd vss
MP0 n8 WR WRB vdd PMOS W=12.2u L=1.0u
MP1 n8 RDB RD vdd PMOS W=12.2u L=1.0u
MP2 vdd A3 RDB vdd PMOS W=12.2u L=1.0u
MP3 n7 A2 RDB vdd PMOS W=12.2u L=1.0u
MP4 n7 A1 RDB vdd PMOS W=12.2u L=1.0u
MP5 n7 A1 RDB vdd PMOS W=12.2u L=1.0u
MP6 n7 n11 n6 vdd PMOS W=12.2u L=1.0u
MP7 n6 RDB WR vdd PMOS W=12.2u L=1.0u
MN0 n2 RDB WR vss NMOS W=4.6u L=1.0u
MN1 n1 WR WRB vss NMOS W=4.6u L=1.0u
MN2 n1 RDB RD vss NMOS W=4.6u L=1.0u
MN3 vss A3 n5 vss NMOS W=4.6u L=1.0u
MN4 n5 A2 n4 vss NMOS W=4.6u L=1.0u
MN5 n4 A1 n3 vss NMOS W=4.6u L=1.0u
MN6 n3 A1 RDB vss NMOS W=4.6u L=1.0u
MN7 n2 n11 WR vss NMOS W=4.6u L=1.0u
.ends DEC0
