* DEC2 — LVS ソースネットリスト
* **手で作った正本。生成器は無い**（2026-09-17 に確認。U66）。
* 2026-09-17 まで「scripts/char/mkcellspice.py が生成。手で編集しないこと」と
* 名乗っていたが、その生成器は 4 リポジトリのどこにも無かった。
* 直したら `apr/lvs_pdk.py`（PDK の LVS デッキ）で確かめること。
*
* 出どころ: **設計意図から手で書いたもの**（scripts/mkspice.py 由来）。
*   レイアウトを見ずに書かれたネットで、REG8x16 の LVS がクリーンになった
*   時点でレイアウトと一致することが実証済み。
*   -> この .spice に対する LVS が通れば「レイアウト = 設計意図」と言える。
*
* 単体 LVS 用に、電源ネット名をこのセルのラベル（vss）に合わせてある。
*
.subckt DEC2 A0 AB0 A1 A2 A3 WEB WRE WRBE RDE RDBE WRO WRBO RDO RDBO vdd vss
* --- 行 E: RDB=NAND4(A) / RD=INV / WR=NOR2(RDB,WEB) / WRB=INV ---
MPE0 RDBE AB0 vdd vdd PMOS W=12.2u L=1.0u
MPE1 RDBE A1 vdd vdd PMOS W=12.2u L=1.0u
MPE2 RDBE A2 vdd vdd PMOS W=12.2u L=1.0u
MPE3 RDBE A3 vdd vdd PMOS W=12.2u L=1.0u
MNE0 s1_E A3 vss vss NMOS W=4.6u L=1.0u
MNE1 s2_E A2 s1_E vss NMOS W=4.6u L=1.0u
MNE2 s3_E A1 s2_E vss NMOS W=4.6u L=1.0u
MNE3 RDBE AB0 s3_E vss NMOS W=4.6u L=1.0u
MPEA RDE RDBE vdd vdd PMOS W=12.2u L=1.0u
MNEA RDE RDBE vss vss NMOS W=4.6u L=1.0u
MPEB p1_E WEB vdd vdd PMOS W=12.2u L=1.0u
MPEC WRE RDBE p1_E vdd PMOS W=12.2u L=1.0u
MNEB WRE RDBE vss vss NMOS W=4.6u L=1.0u
MNEC WRE WEB vss vss NMOS W=4.6u L=1.0u
MPED WRBE WRE vdd vdd PMOS W=12.2u L=1.0u
MNED WRBE WRE vss vss NMOS W=4.6u L=1.0u
* --- 行 O: RDB=NAND4(A) / RD=INV / WR=NOR2(RDB,WEB) / WRB=INV ---
MPO0 RDBO A0 vdd vdd PMOS W=12.2u L=1.0u
MPO1 RDBO A1 vdd vdd PMOS W=12.2u L=1.0u
MPO2 RDBO A2 vdd vdd PMOS W=12.2u L=1.0u
MPO3 RDBO A3 vdd vdd PMOS W=12.2u L=1.0u
MNO0 s1_O A3 vss vss NMOS W=4.6u L=1.0u
MNO1 s2_O A2 s1_O vss NMOS W=4.6u L=1.0u
MNO2 s3_O A1 s2_O vss NMOS W=4.6u L=1.0u
MNO3 RDBO A0 s3_O vss NMOS W=4.6u L=1.0u
MPOA RDO RDBO vdd vdd PMOS W=12.2u L=1.0u
MNOA RDO RDBO vss vss NMOS W=4.6u L=1.0u
MPOB p1_O WEB vdd vdd PMOS W=12.2u L=1.0u
MPOC WRO RDBO p1_O vdd PMOS W=12.2u L=1.0u
MNOB WRO RDBO vss vss NMOS W=4.6u L=1.0u
MNOC WRO WEB vss vss NMOS W=4.6u L=1.0u
MPOD WRBO WRO vdd vdd PMOS W=12.2u L=1.0u
MNOD WRBO WRO vss vss NMOS W=4.6u L=1.0u
.ends DEC2
