* DFF — LVS ソースネットリスト
* **手で作った正本。生成器は無い**（2026-09-17 に確認。U66）。
* 2026-09-17 まで「scripts/char/mkcellspice.py が生成。手で編集しないこと」と
* 名乗っていたが、その生成器は 4 リポジトリのどこにも無かった。
* 直したら `apr/lvs_pdk.py`（PDK の LVS デッキ）で確かめること。
*
* 出どころ: **レイアウト抽出を golden として凍結したもの**。
*   このセルは同じ論理でも CMOS 構造が一意に決まらない（回路図が無い）。
*   24T。マスタスレーブ + クロックバッファ内蔵。
*
*   ** この .spice に対する LVS は「レイアウト vs そのレイアウトから作った網」
*      なので、今この瞬間は何も証明しない。意味があるのは
*      次にレイアウトを触ったときに差分が出ること（回帰検査）。**
*
*   凍結した時点で ngspice により機能を確認済み:
*   真理値表 436 点 / 順序 87 点 すべて PASS（scripts/char/RESULTS.txt）。
*
.subckt DFF CK D QB Q vdd vss
MP0 vdd QS QB vdd PMOS W=10.4u L=1.0u
MP1 vdd CK CKB vdd PMOS W=10.4u L=1.0u
MP2 vdd CKB CKP vdd PMOS W=10.4u L=1.0u
MP3 vdd QB Q vdd PMOS W=10.4u L=1.0u
MP4 vdd D n5 vdd PMOS W=5.2u L=1.0u
MP5 n5 CKP n3 vdd PMOS W=5.2u L=1.0u
MP6 n3 CKB n2 vdd PMOS W=5.2u L=1.0u
MP7 vdd QM n2 vdd PMOS W=5.2u L=1.0u
MP8 vdd n3 QM vdd PMOS W=5.2u L=1.0u
MP9 QS CKB QM vdd PMOS W=5.2u L=1.0u
MP10 n1 CKP QS vdd PMOS W=5.2u L=1.0u
MP11 vdd QB n1 vdd PMOS W=5.2u L=1.0u
MN0 vss CK CKB vss NMOS W=3.4u L=1.0u
MN1 vss CKB CKP vss NMOS W=3.4u L=1.0u
MN2 vss QB Q vss NMOS W=3.4u L=1.0u
MN3 vss QS QB vss NMOS W=3.4u L=1.0u
MN4 n4 D vss vss NMOS W=3.4u L=1.0u
MN5 n4 CKB n3 vss NMOS W=3.4u L=1.0u
MN6 n3 CKP n2 vss NMOS W=3.4u L=1.0u
MN7 n2 QM vss vss NMOS W=3.4u L=1.0u
MN8 vss n3 QM vss NMOS W=3.4u L=1.0u
MN9 QS CKP QM vss NMOS W=3.4u L=1.0u
MN10 n1 CKB QS vss NMOS W=3.4u L=1.0u
MN11 n1 QB vss vss NMOS W=3.4u L=1.0u
.ends DFF
